最高法院刑事判決　　　　　　九十六年度台上字第一四四五號
上　訴　人　台灣高等法院檢察署檢察官
被　　　告　甲○○
上列上訴人因被告偽造文書案件，不服台灣高等法院中華民國九
十五年十一月二十日第二審判決（九十五年度上訴字第三二００
號，起訴案號：台灣台北地方法院檢察署九十四年度偵字第二一
三五五號），提起上訴，本院判決如下：
    主  文
上訴駁回。
    理  由
按刑事訴訟法第三百七十七條規定，上訴於第三審法院，非以判
決違背法令為理由，不得為之。是提起第三審上訴，應以原判決
違背法令為理由，係屬法定要件。如果上訴理由狀並未依據卷內
訴訟資料，具體指摘原判決不適用何種法則或如何適用不當，或
所指摘原判決違法情事，顯與法律規定得為第三審上訴理由之違
法情形，不相適合時，均應認其上訴為違背法律上之程式，予以
駁回。本件檢察官上訴意旨略稱：本件被告甲○○被訴本件竊盜
、行使偽造私文書等罪，與其另案犯罪亦即本案犯罪之後，於民
國九十四年十一月二十三日凌晨三時三十五分許至同日凌晨六時
許，連續在桃園縣八德市與「阿龍」攜帶兇器連續共同竊取他人
自用小客車上之行車電腦九台之加重竊盜行為，時間相隔已二十
餘日，且被告係獨自一人犯本件竊盜等罪，經第一審檢察官諭知
交保後，始另行與「阿龍」者共犯另案之加重竊盜罪，此顯係另
行起意所為；即被告於本案竊盜罪遭逮捕時，應已切斷概括之犯
意，上揭二案無裁判上一罪關係，原審以被告另案（即後一案）
竊盜罪業經判決確定，而對本案諭知免訴之判決，原判決認事用
法違背法令等語。
惟查本件原判決以公訴意旨略稱：被告甲○○意圖為自己不法之
所有，於民國九十四年十月二十八日下午六時許，在台北縣新店
市碧潭西岸停車場，以破壞車窗玻璃後進入之方式，侵入簡錦鳳
所有，平日為簡錦鳳之子被害人楊式新、告訴人楊式瑞所駕駛之
車號九一一一－ＤＦ號自用小客車，並竊取被害人楊式新所有之
男用BURBERRY皮包一個（內有現金新台幣五千元）、告訴人楊式
瑞所有之 NOKIA六二一０手機一支、手提電腦一台，及渠等友人
即告訴人張群儀所有之女用BURBERRY手提袋一個（內有三陽Ｇ一
０００手機一支及橘色皮夾一個，皮夾內裝有信用卡五張、金融
卡一張、健康保險卡一張、駕駛執照一張、現金約新台幣四千六
百元、書一本等物）等物，得手後據為己有。被告復於同日下午
六時零六分許，持前揭竊盜得手之告訴人張群儀所有之中國信託
一０一信用卡一張，前往新店市○○路中油加油站，偽以告訴人
「張群儀」之名義，盜刷該信用卡一次以購買車用機油二箱（價
格共為新台幣一萬二千九百六十元），並在該信用卡之持卡人簽
名欄內，偽簽告訴人「張群儀」之簽名，並持交予不知情之店員
而行使之，使該店員不疑有他，而交付車用機油二箱予被告。嗣
於同年十一月七日下午一時零八分許，為告訴人楊式瑞發現被告
駕駛汽車行經新店市○○路，告訴人楊式瑞遂駕車跟蹤並通報警
方，為警於台北市○○路○段第二殯儀館前逮獲被告，並扣得告
訴人楊式瑞所遭竊之 NOKIA六二一０手機一支，始偵知上情，因
認被告涉犯刑法第三百二十條第一項之竊盜罪、第二百十六條、
第二百十條之行使偽造私文書罪、第三百三十九條第一項之詐欺
罪，三罪有手段、目的之牽連關係，依修正前刑法牽連犯規定，
應從一重處斷等語。經審理後，認被告於本案犯罪後二十餘日，
即九十四年十一月二十三日凌晨三時三十五分起至同日凌晨六時
許，夥同綽號「阿龍」之成年男子，在桃園地區，攜帶兇器連續
竊取他人所有停放在路邊之汽車內之車用電腦，計竊取九輛汽車
內之行車電腦得手，該竊盜犯行，業經台灣桃園地方法院檢察署
檢察官起訴，於九十四年十二月八日繫屬於台灣桃園地方法院，
經台灣桃園地方法院於九十四年十二月二十二日以九十四年度易
字第一五二九號判決判處有期徒刑一年六月確定在案，本案被告
被訴竊盜部分與該案竊盜部分有連續犯裁判上一罪關係，而本案
被告被訴行使偽造文書、詐欺取財部分，與被訴竊盜部分，復有
牽連犯裁判上一罪關係，本案被告被訴犯罪部分，自均為該另案
確定判決效力所及，應為免訴之判決，因而維持第一審諭知免訴
之判決，駁回檢察官在第二審之上訴，已詳予明所依憑之證據
及理由。並說明：從被告前後所犯上揭兩案竊盜犯行時間之接近
（僅相隔二十餘日），以及竊取被害人車內電腦等財物，犯罪手
段相同，被告於本案第一審法院供稱：伊犯本件竊盜案與其於桃
園地區所犯上揭經判刑確定之竊盜案，係出於概括犯意等語等情
，自足認為兩案確係出於概括犯意而為之。又被告於本案犯罪後
，雖曾經於九十四年十一月七日下午一時三十分為警察查獲逮捕
，經移送第一審檢察官訊問後，於翌日凌晨零時二十分獲得交保
；然被告於短時間內獲得訊問、交保，未經相當時間之羈押，自
難以此短暫之逮捕、交保等偶然事實，認其概括之竊盜犯意已遭
切斷等理由甚詳。核原判決之論斷，尚無不合。檢察官上訴意旨
徒憑己見，就上揭原判決已論斷說明之事項，重複為事實之爭辯
，任指原判決有上訴意旨指摘之違誤，核與法律所規定得為第三
審上訴理由之違法情形不相適合，其上訴違背法律上之程式，應
予駁回。
據上論結，應依刑事訴訟法第三百九十五條前段，判決如主文。
中　　華　　民　　國　九十六　年　　三　　月　二十二　日
                      最高法院刑事第八庭
                          審判長法官  陳　正　庸
                                法官  賴　忠　星
                                法官  林　開　任
                                法官  林　立　華
                                法官  孫　增　同
      本件正本證明與原本無異
                                      書  記  官
中　　華　　民　　國　九十六　年　　三　　月　 三十 　日
                                                Ａ
